【裁判字號】    98,訴,444
【裁判日期】    980413
【裁判案由】    返還消費借貸款
【裁判全文】
臺灣板橋地方法院民事判決               98年度訴字第444號
原      告  台灣中小企業銀行股份有限公司
法定代理人  丁○○
訴訟代理人  甲○○
被      告  英傑室家有限公司
兼法定代理  乙○○
人
被      告  丙○○
上列當事人間請求返還消費借貸款事件，經本院於民國98年4 月
2 日言詞辯論終結，判決如下：
    主  文
被告英傑室家有限公司、乙○○及丙○○應連帶給付原告新台幣
壹佰拾貳萬玖仟玖佰捌拾貳元及如附表一所示之利息、違約金
。
被告乙○○應給付原告新臺幣壹拾肆萬玖仟柒佰壹拾陸元，及如
附表二編號１所示之利息及逾期手續費。
被告丙○○應給付原告新臺幣伍萬玖仟貳佰拾貳元，及如附表
二編號２所示之利息及逾期手續費。
訴訟費用由被告連帶負擔。
    事實及理由
甲、程序方面：
  一、按當事人得以合意定第一審管轄法院，但以關於由一定法
      律關係而生之訴訟為限，前項合意，應以文書證之，民事
      訴訟法第24條定有明文。經查，本件兩造於授信約定書第
      13條約定，因本契約書涉訟時，合意以臺灣板橋地方法院
      為第一審管轄法院，是本院就本件訴訟自有管轄權。
  二、被告英傑室家有限公司（下稱英傑公司）業經主管機關於
      98年2 月24日解散登記，有該公司基本資料查詢表在卷可
      稽，依公司法第24條、第25條規定，自應行清算，且於清
      算範圍內視為尚未解散。惟該公司並無選任清算人就任或
      清算終結之聲報，已據本院查明屬實，依公司法第113 條
      準用同法第79條規定，全體股東即乙○○一人為法定清算
      人，故乙○○仍為被告英傑公司法定代理人，是原告對被
      告英傑公司提起本件訴訟並以乙○○為英傑公司法定代理
      人，即無不合。
  三、被告三人經合法通知，未於言詞辯論期日到場，核無民事
      訴訟法第386 條列各款情形，爰依原告聲請，由其一造辯
      論而為判決。
乙、實體方面：
  一、原告主張：被告英傑公司分別於94年8 月22日、96年4 月
      9 日及97年10月8 日邀同被告乙○○、丙○○為連帶保證
      人，向原告借款新臺幣（下同）200 萬元、100 萬元及10
      0 萬元。借款期間分別為：94年8 月25日起，至98年8
      月25日止、96年4 月11日起，至99年4 月11日止、97
      年10月9 日起，至99年10月9 日止，本金按月平均攤還，
      利息按月計，並約定第筆利息利率按原告基準利率加3.
      59% 機動計息（目前為年率7.13%） 計收利息、第筆利
      息利率按原告基準利率加3.45% 機動計息（目前為年率6.
      99%） 計收利息、第筆利息利率按原告基準利率加2.76
      % 機動計息（目前為年率6.3%）計收利息。同時約定逾期
      繳納時，除仍按上開利率計息外，其逾期在6 個月以內部
      分，另按上開利率10% 計付違約金，逾期超過6 個月部分
      ，另按上開利率20% 計付違約金。詎被告英傑公司之借款
      ，分別自第筆97年12月25日、第筆98年1 月11日、第
      筆98年1 月9 日起即未依約還款，上開三筆借款目前尚
      欠如附表一所示之本金、利息及違約金未能清償。經原告
      多次連絡，並於98年2 月4 日函催未果，且被告英傑公司
      業經票據交換所公告拒絕往來，已於98年2 月24日解散，
      信用顯已惡化，依被告簽訂之授信約定書第5 條第2項 約
      定，被告對原告所負一切債務視為全部到期。另被告乙○
      ○於93年7 月26日向原告申請信用卡（卡號：0000000000
      000000），自98年2 月7 日起尚有消費款149716元未清償
      ；被告丙○○於93年8 月31日向原告申請信用卡（卡號：
      0000000000000000），自98年2 月7 日起尚有消費款5923
      2 元尚未清償，經原告催繳未果，依信用卡約定條款第21
      條第1 項第5 款、第21條第2 項第7 款、第22條約定，被
      告等對原告所負一切債務視為全部到期，並依第15條第2
      項約定，自結帳日之次日起依年息19.71%計收循環信用利
      息，及依第4 項約一定，於延滯第1 個月另加收逾期手續
      費100 元，第2 個月加收逾期手續費300 元，第3個 月起
      按月加收逾期手續費600 元。故爰依消費借貸及連帶保證
      之法律關係，求為判決如主文所示。
  二、被告三人未於言詞辯論期日到場，亦未提出書狀作何聲明
      或陳述。
  三、查原告主張之事實，已據其提出借據影本3 紙、授信約定
      書影本3 紙、電腦連線查詢單、財團法人金融聯合徵信中
      心資料、票據交換所公告、催告函、信用卡申請書、約定
      條款影本各1 件為證，且被告對於原告主張之事實已於相
      當時期受合法通知，而未於言詞辯論期日到場，亦未提出
      準備書狀爭執，依民事訴訟法第280 條第3 項準用同條第
      1 項規定，即視同自認，準此自堪信原告之主張為真實。
      從而，原告依消費借貸及連帶保證契約法律關係請求被告
      英傑公司、乙○○及丙○○應連帶給付原告0000000元及
      如附表一所示之利息、違約金。被告乙○○應給付原告14
      9716元，及如附表二編號１所示之利息及逾期手續費。被
      告丙○○應給付原告59232 元，及如附表二編號２所示之
      利息及逾期手續費，為有理由，應予准許。
  四、訴訟費用負擔之依據：民事訴訟法第85條第2項。
中    華    民    國    98    年    4     月    13    日
                  民事第三庭    法  官  張紫能
以上正本係照原本作成
如對本判決上訴，須於判決送達後20日內向本院提出上訴狀
中    華    民    國    98    年    4     月    13    日
                            書記官  華海珍
附表一：（單位：新台幣）
┌─┬─────┬────────┬────┬─────────────────┐
│編│          │                │        │       違約金計算期間及利率       │
│  │ 請求金額 │  利息計算期間  │  利率  ├────────┬────────┤
│號│          │                │（年息）│逾期在6 個月以內│逾期超過6 個月部│
│  │          │                │        │部分按原利率10% │分按原利率20%   │
├─┼─────┼────────┼────┼────────┼────────┤
│１│ 333320元 │自97年12月25日起│ 7.13%  │自98年1 月25日起│自98年7 月25日起│
│  │          │至清償日止      │        │至98年7 月24日止│至清償日止      │
├─┼─────┼────────┼────┼────────┼────────┤
│２│ 416662元 │自98年1 月11日起│ 6.99%  │自98年2 月11日起│自98年8 月11日起│
│  │          │至清償日止      │        │至98年8 月10日止│至清償日止      │
├─┼─────┼────────┼────┼────────┼────────┤
│３│ 580000元 │自98年1 月9 日起│ 6.3%   │自98年2 月9 日起│自98年8 月9 日起│
│  │          │至清償日止      │        │至98年8 月8 日止│至清償日止      │
├─┼─────┼────────┴────┴────────┴────────┤
│合│0000000元 │                                                              │
│計│          │                                                              │
└─┴─────┴───────────────────────────────┘
附表二：（單位：新台幣）
┌─┬─────┬────────┬────┬─────────────────┐
│編│ 請求金額 │  利息計算期間  │  利率  │            逾期手續費            │
│號│          │                │（年息）│                                  │
├─┼─────┼────────┼────┼─────────────────┤
│１│ 149716元 │自98年1 月8 日起│ 19.71% │自98年2 月8 日起至清償日止，延滯第│
│  │          │至清償日止      │        │1 個月計付逾期手續費100 元，第2 個│
│  │          │                │        │月計付逾期手續費300 元，第3 個月起│
│  │          │                │        │按月計付逾期手續費600元           │
├─┼─────┼────────┼────┼─────────────────┤
│２│ 59232元  │自98年1 月8 日起│ 19.71% │同上                              │
│  │          │至清償日止      │        │                                  │
└─┴─────┴────────┴────┴─────────────────┘


司法院資訊處製作；財團法人民間司法改革基金會備份。
